---
title: "TH226 Notebook"
output:
  html_document:
    df_print: paged
---

```{r}
library(ggsignif)
library(corrplot)
library(Seurat)
library(dplyr)
library(ggplot2)
```





#dir:设置工作路径
#load：载入一个seurat对象（已经经过预处理的seurat）
```{r}
# rm(list=ls())
dir <- "/cluster/huanglab/cliang/scell_lung_adenocarcinoma/"
# dir <- "/myVolume/scell_lung_adenocarcinoma/"
load(file = paste(dir,"Data_input/objects/TH226_sample.RData", sep=""))
```



MAST DE    
#这一步进行寻找差异分析基因
#TH226_samples ：就是前一步载入的seurat对象
#ident.1  &   ident.2    是客户需要提供的样本名称（在seurat对象中的标注）。
#TH226_TNvsPER；TH226_TNvsPD；TH226_PERvsPD  这是3个并列的步骤，根据实际情况需要增减。
```{r}
# MAST DE
TH226_samples$sample_name_numeric <- as.factor(TH226_samples$sample_name)
TH226_samples$sample_name_numeric <- as.numeric(TH226_samples$sample_name_numeric)
# calculate the pairwise comparision of naive vs pr
TH226_TNvsPER <- FindMarkers(object = TH226_samples, ident.1 = "LT_S52", ident.2 = "LT_S57", test.use = "MAST", latent.vars = 'sample_name_numeric')
# calculate the pairwise comparision of naive vs pd
TH226_TNvsPD <- FindMarkers(object = TH226_samples, ident.1 = "LT_S52", ident.2 = "LT_S82", test.use = "MAST", latent.vars = 'sample_name_numeric')
# calculate the pairwise comparision of pr vs pd
TH226_PERvsPD <- FindMarkers(object = TH226_samples, ident.1 = "LT_S57", ident.2 = "LT_S82", test.use = "MAST", latent.vars = 'sample_name_numeric')
```


#对之前三个并列的步骤进行独立分析，并分别输出csv结果，（内容为，对比形成的差异基因），这个CSV结果要返回给客户
TH226 TN vs PER

#需要客户输入的参数：
#TH226_TNvsPER.1$p_val_adj < 0.05   ：  客户输入P值
#"p_val_adj<0.05"   ：这个参数根据客户输入的P值实际情况自动修改
```{r}
TH226_TNvsPER$gene <- rownames(TH226_TNvsPER)
TH226_TNvsPER.1 <- TH226_TNvsPER
TH226_TNvsPER.1 <- filter(TH226_TNvsPER.1, avg_logFC < 0)
rownames(TH226_TNvsPER.1) <- TH226_TNvsPER.1$gene
# change avglogFC to positive number
TH226_TNvsPER.1$avg_logFC <- TH226_TNvsPER.1$avg_logFC * -1
mutate_TH226_TNvsPER <- mutate(TH226_TNvsPER.1, sig = ifelse(TH226_TNvsPER.1$p_val_adj < 0.05, "p_val_adj<0.05", "NS")) 
rownames(mutate_TH226_TNvsPER) <- mutate_TH226_TNvsPER$gene
TH226_TNvsPER.1 <- mutate_TH226_TNvsPER # sorted by pval_adjust
TH226_TNvsPER.2 <- TH226_TNvsPER.1[order(TH226_TNvsPER.1$avg_logFC, decreasing = TRUE), ] # sorted by avglogFC
# save sorted gene lists
write.csv(x = TH226_TNvsPER.1, file = paste(dir, "data_out/NI07/TH226_tn_v_pr_analysis.csv", sep = ""))
```


#对之前三个并列的步骤进行独立分析，并分别输出csv结果，（内容为，对比形成的差异基因），这个CSV结果要返回给客户
TH226 TN vs PD
#需要客户输入的参数：
#TH226_TNvsPER.1$p_val_adj < 0.05   ：  客户输入P值
#"p_val_adj<0.05"   ：这个参数根据客户输入的P值实际情况自动修改

```{r}
TH226_TNvsPD$gene <- rownames(TH226_TNvsPD)
TH226_TNvsPD.1 <- TH226_TNvsPD
TH226_TNvsPD.1 <- filter(TH226_TNvsPD.1, avg_logFC <= 0)
rownames(TH226_TNvsPD.1) <- TH226_TNvsPD.1$gene
# change avglogFC to positive number
TH226_TNvsPD.1$avg_logFC <- TH226_TNvsPD.1$avg_logFC * -1
mutate_TH226_TNvsPD <- mutate(TH226_TNvsPD.1, sig = ifelse(TH226_TNvsPD.1$p_val_adj < 0.05, "p_val_adj<0.05", "NS")) 
rownames(mutate_TH226_TNvsPD) <- mutate_TH226_TNvsPD$gene
TH226_TNvsPD.1 <- mutate_TH226_TNvsPD # sorted by pval_adjust
TH226_TNvsPD.2 <- TH226_TNvsPD.1[order(TH226_TNvsPD.1$avg_logFC, decreasing = TRUE), ] # sorted by avglogFC
# save sorted gene lists
write.csv(x = TH226_TNvsPD.1, file = paste(dir, "data_out/NI07/TH226_tn_v_pd_analysis.csv", sep = ""))
```

#对之前三个并列的步骤进行独立分析，并分别输出csv结果，（内容为，对比形成的差异基因），这个CSV结果要返回给客户
TH226 PER vs PD Plot PR
#需要客户输入的参数：
#TH226_TNvsPER.1$p_val_adj < 0.05   ：  客户输入P值
#"p_val_adj<0.05"   ：这个参数根据客户输入的P值实际情况自动修改

```{r}
TH226_PERvsPD$gene <- rownames(TH226_PERvsPD)
#Will have different colors depending on significance
TH226_PERvsPD.1 <- TH226_PERvsPD
mutate_TH226_PERvsPD <- mutate(TH226_PERvsPD.1, sig = ifelse(TH226_PERvsPD.1$p_val_adj < 0.05, "p_val_adj<0.05", "NS")) 
rownames(mutate_TH226_PERvsPD) <- mutate_TH226_PERvsPD$gene
TH226_PERvsPD.1 <- mutate_TH226_PERvsPD # sorted by pval_adjust
TH226_PERvsPD.1_sig_per <- filter(TH226_PERvsPD.1, avg_logFC > 0 & sig == "p_val_adj<0.05") #84 genes
TH226_PERvsPD.1_sig_pd <- filter(TH226_PERvsPD.1, avg_logFC < 0 & sig == "p_val_adj<0.05") #193 genes
# save sorted gene lists
write.csv(x = TH226_PERvsPD.1, file = paste(dir, "data_out/NI07/TH226_per_v_pd.csv", sep = ""))
```




#以下对上述寻找出来的差异基因的可视化
#每个通路都是一个并列的
#我们以Kynurenine Pathway通路为例
Plasminogen Pathway


```{r}
Plasminogen_genes <- c('ANXA2', 'PLAT', 'PLAU', 'PLAUR', 'SERPINE1')
Plasminogen <- FetchData(TH226_samples, c(Plasminogen_genes, 'nGene','nReads','analysis','patient_id','sample_name','biopsy_site'))
Plasminogen$Plasminogen_activating <- rowMeans(Plasminogen[c("ANXA2", "PLAT", "PLAU", "PLAUR")], na.rm=TRUE)
Plasminogen$Plasminogen_inhibiting <- rowMeans(Plasminogen[c("SERPINE1")], na.rm=TRUE)
Plasminogen$cell_name <- rownames(Plasminogen)
Plasminogen_test <- pairwise.wilcox.test(x = Plasminogen$Plasminogen_activating, g = Plasminogen$analysis)
Plasminogen_test <- as.data.frame(Plasminogen_test$p.value)
Plasminogen_test1 <- pairwise.wilcox.test(x = Plasminogen$Plasminogen_inhibiting, g = Plasminogen$analysis)
Plasminogen_test1 <- as.data.frame(Plasminogen_test1$p.value)
Plasminogen_act_vln <- ggplot(Plasminogen, aes(x = analysis, y = Plasminogen_activating, fill = analysis)) +
  geom_boxplot() + xlab("Group") + ylab("Plasminogen Activation") + ggtitle("Plasminogen Activation") +
  geom_signif(comparisons = list(c("grouped_pd", "grouped_pr")), map_signif_level=TRUE, y_position = 2.5) +
  geom_signif(comparisons = list(c("grouped_pd", "naive")), map_signif_level=TRUE, y_position = 3) +
  geom_signif(comparisons = list(c("grouped_pr", "naive")), map_signif_level=TRUE, y_position = 2) +
  scale_x_discrete(limits=c("naive", "grouped_pr", "grouped_pd")) + 
  theme(legend.position = "none")
Plasminogen_inhib_vln <- ggplot(Plasminogen, aes(x = analysis, y = Plasminogen_inhibiting, fill = analysis)) +
  geom_boxplot() + xlab("Group") + ylab("Plasminogen Inhibition") + 
  ggtitle("Plasminogen Inhibition") + 
  geom_signif(comparisons = list(c("grouped_pd", "grouped_pr")), map_signif_level=TRUE, y_position = 3.5) + 
  geom_signif(comparisons = list(c("grouped_pd", "naive")), map_signif_level=TRUE, y_position = 4) +
  geom_signif(comparisons = list(c("grouped_pr", "naive")), map_signif_level=TRUE, y_position = 3) + 
  scale_x_discrete(limits=c("naive", "grouped_pr", "grouped_pd")) + 
  theme(legend.position = "none")
Plasminogen_act_vln
Plasminogen_inhib_vln
ggsave(Plasminogen_act_vln, filename = paste(dir, "plot_out/NI07/TH226_Plasminogen_act_sig.pdf", sep = ""), height = 5, width = 5)
ggsave(Plasminogen_inhib_vln, filename = paste(dir, "plot_out/NI07/TH226_Plasminogen_inhib_sig.pdf", sep = ""), height = 5, width = 5)
```

```{r}
# Visualize the AT2 Differentiation Signature (PMCID: PMC2644235)
AT2_genes <- c("SFTPC", "SFTPB", "SFTPD", "PGC", "CLDN18", "AQP4", "SCGB3A1", "ABCA3", "GATA6", "NKX2-1", "SFTA3", "IGFBP2", "HOPX", "NAPSA", "FOXA2", "AGER", "LAMP1")
AT2_sig <- FetchData(TH226_samples, c(AT2_genes, 'nGene','nReads','analysis','patient_id','sample_name','biopsy_site'))
AT2_sig$AT2_mean <- rowMeans(AT2_sig[c(AT2_genes)], na.rm=TRUE)
AT2_test <- pairwise.wilcox.test(x = AT2_sig$AT2_mean, g = AT2_sig$analysis)
AT2_test1 <- as.data.frame(AT2_test$p.value)
AT2_vln <- ggplot(AT2_sig, aes(x = analysis, y = AT2_mean, fill = analysis)) + 
  geom_boxplot() + guides(colour = FALSE, fill = FALSE) + xlab("Group") + 
  ggtitle("AT2 Differentiation Signature Expression per Group") + 
  geom_signif(comparisons = list(c("grouped_pd", "grouped_pr")), map_signif_level=TRUE, y_position = 4) +
  geom_signif(comparisons = list(c("grouped_pd", "naive")), map_signif_level=TRUE, y_position = 4.5) + 
  geom_signif(comparisons = list(c("grouped_pr", "naive")), map_signif_level=TRUE, y_position = 3.5) +
  scale_x_discrete(limits=c("naive", "grouped_pr", "grouped_pd")) + theme(legend.position = "none")
AT2_vln
ggsave(AT2_vln, filename = paste(dir, "plot_out/NI07/TH226_AT2_sig.pdf", sep = ""), height = 5, width = 5)
```

```{r}
# Visualize the Squamous Gene Expression
squamous_genes <- c("KRT16", "KRT6A", "KRT14", "KRT5", "CLCA2", "PKP1", "TP63", "ANXA8", "DSG3")
squamous_sig <- FetchData(TH226_samples, c(squamous_genes, 'nGene','nReads','analysis','patient_id','sample_name','biopsy_site'))
squamous_sig$squamous_mean <- rowMeans(squamous_sig[c(squamous_genes)], na.rm=TRUE)
squamous_test <- pairwise.wilcox.test(x = squamous_sig$squamous_mean, g = squamous_sig$analysis)
squamous_test1 <- as.data.frame(squamous_test$p.value)
squamous_vln <- ggplot(squamous_sig, aes(x = analysis, y = squamous_mean, fill = analysis)) + 
  geom_boxplot(outlier.shape = NA) + guides(colour = FALSE, fill = FALSE) + xlab("Group") + 
  ggtitle("Squamous Differentiation Signature Expression per Group") + 
  geom_signif(comparisons = list(c("grouped_pd", "grouped_pr")), map_signif_level=TRUE, y_position = 3.5) + 
  geom_signif(comparisons = list(c("grouped_pd", "naive")), map_signif_level=TRUE, y_position = 4) + 
  geom_signif(comparisons = list(c("grouped_pr", "naive")), map_signif_level=TRUE, y_position = 2) +
  scale_x_discrete(limits=c("naive", "grouped_pr", "grouped_pd")) + theme(legend.position = "none")
squamous_vln
ggsave(squamous_vln, filename = paste(dir, "plot_out/NI07/TH226_squamous_sig.pdf", sep = ""), height = 5, width = 5)
```



#客户输入的参数：
#Kynurenine_genes <- c('IDO1', 'KYNU', 'QPRT')   <-左侧为客户输入的通路名，右侧为客户输入的差异表达基因（通过上述输出的csv文件，客户筛选）
#第二部中   Kynurenine  为一个seurat对象，可以通过截取客户输入的通路名截取一半自动生成
#'analysis','patient_id','sample_name','biopsy_site' 直接把最前面输入的seurat对象的metadata的列名载入即可
#c("IDO1", "KYNU", "QPRT")    为客户输入的差异表达基因
#Kynurenine_act_vln <- ggplot(Kynurenine, aes(x = analysis, y = Kynurenine_mean, fill = analysis)) +
  geom_boxplot() + xlab("Group") + ylab("Kynurenine Activation") + ggtitle("Kynurenine Activation") +
  scale_x_discrete(limits=c("naive", "grouped_pr", "grouped_pd")) + theme(legend.position = "none") +
  geom_signif(comparisons = list(c("grouped_pd", "grouped_pr")), map_signif_level=TRUE, y_position = 3.5) + 
  geom_signif(comparisons = list(c("grouped_pd", "naive")), map_signif_level=TRUE, y_position = 4) + 
  geom_signif(comparisons = list(c("grouped_pr", "naive")), map_signif_level=TRUE, y_position = 2) 
#这一些是画图函数，理论上有很多参数可以设置，并且设置成下拉框。

Kynurenine Pathway
```{r}
Kynurenine_genes <- c('IDO1', 'KYNU', 'QPRT')
Kynurenine <- FetchData(TH226_samples, c(Kynurenine_genes,'analysis','patient_id','sample_name','biopsy_site'))
Kynurenine$Kynurenine_mean <- rowMeans(Kynurenine[c("IDO1", "KYNU", "QPRT")], na.rm=TRUE)
Kynurenine$cell_name <- rownames(Kynurenine)
Kynurenine_test <- pairwise.wilcox.test(x = Kynurenine$Kynurenine_mean, g = Kynurenine$analysis)
Kynurenine_test <- as.data.frame(Kynurenine_test$p.value)
Kynurenine_act_vln <- ggplot(Kynurenine, aes(x = analysis, y = Kynurenine_mean, fill = analysis)) +
  geom_boxplot() + xlab("Group") + ylab("Kynurenine Activation") + ggtitle("Kynurenine Activation") +
  scale_x_discrete(limits=c("naive", "grouped_pr", "grouped_pd")) + theme(legend.position = "none") +
  geom_signif(comparisons = list(c("grouped_pd", "grouped_pr")), map_signif_level=TRUE, y_position = 3.5) + 
  geom_signif(comparisons = list(c("grouped_pd", "naive")), map_signif_level=TRUE, y_position = 4) + 
  geom_signif(comparisons = list(c("grouped_pr", "naive")), map_signif_level=TRUE, y_position = 2) 
Kynurenine_act_vln
ggsave(Kynurenine_act_vln, filename = paste(dir, "plot_out/NI07/TH226_Kynurenine_sig.pdf", sep = ""), height = 5, width = 5)
```



Gap Junction Signatures
```{r}
GJBs_genes <- c('GJB3', 'GJB2','GJB5')
GJBs <- FetchData(TH226_samples, c(GJBs_genes,'analysis','patient_id','sample_name','biopsy_site'))
GJBs$GJBs_mean <- rowMeans(GJBs[c('GJB3', 'GJB2','GJB5')], na.rm=TRUE)
GJBs$cell_name <- rownames(GJBs)
GJBs_test <- pairwise.wilcox.test(x = GJBs$GJBs_mean, g = GJBs$analysis)
GJBs_test <- as.data.frame(GJBs_test$p.value)
GJBs_box <- ggplot(GJBs, aes(x = analysis, y = GJBs_mean, fill = analysis)) + geom_boxplot() + xlab("Group") +
  ylab("GJBs Activation") + ggtitle("GJBs Activation") + 
  geom_signif(comparisons = list(c("grouped_pd", "grouped_pr")), map_signif_level=TRUE, y_position = 2) +
  geom_signif(comparisons = list(c("grouped_pd", "naive")), map_signif_level=TRUE, y_position = 2.25) +
  geom_signif(comparisons = list(c("grouped_pr", "naive")), map_signif_level=TRUE, y_position = 1.75) +  
  scale_x_discrete(limits=c("naive", "grouped_pr", "grouped_pd")) + theme(legend.position = "none")
GJBs_box
ggsave(GJBs_box, filename = paste(dir, "plot_out/NI07/GJBs_boxplot.pdf", sep = ""), height = 5, width = 5)
```
